【裁判字號】    99,易,212
【裁判日期】    990308
【裁判案由】    傷害
【裁判全文】
臺灣彰化地方法院刑事判決               99年度易字第212號
公  訴  人  臺灣彰化地方法院檢察署檢察官
被      告  甲○○
上列被告因傷害案件，經檢察官聲請以簡易判決處刑（98年度偵
字第10621 號），本院認不宜以簡易判決處刑，改依通常訴訟程
序審理，判決如下：
    主  文
本件公訴不受理。
    理  由
一、公訴意旨略以：被告甲○○與乙○○係夫妻，2 人間具有家
    庭暴力防治法第3 條第1 款所定之家庭成員關係。民國98年
    8 月21日晚間9 時許，被告因細故在其與乙○○位於中國大
    陸江蘇省昆山市玉山鎮新港灣小區56棟403 室之住處內與乙
    ○○發生爭執，詎被告竟基於傷害之犯意，以徒手毆打乙○
    ○身體各處，致乙○○受有左肩、左腕部、右肘皮膚挫傷等
    傷害，因認被告涉有刑法第277 條第1 項之傷害罪嫌。
二、按中華民國憲法第4 條明文：「中華民國領土，依其固有之
    疆域，非經國民大會之決議，不得變更之。」而國民大會亦
    未曾為變更領土之決議。又中華民國憲法增修條文第11條復
    規定：「自由地區與大陸地區間人民權利義務關係及其他事
    務之處理，得以法律為特別之規定。」且臺灣地區與大陸地
    區人民關係條例第2 條第2 款更指明：「大陸地區：指台灣
    地區以外之中華民國領土。」揭示大陸地區仍屬我中華民國
    之領土；該條例第75條復規定：「在大陸地區或在大陸船艦
    、航空器內犯罪，雖在大陸地區曾受處罰，仍得依法處斷。
    但得免其刑之全部或一部之執行。」據此，大陸地區現在雖
    因事實上之障礙為我國主權所不及，但在大陸地區犯罪，仍
    應受我國法律之處罰，即明示大陸地區猶屬我國領域，並未
    對其放棄主權（最高法院89年度臺非字第94號、90年度臺上
    字第705 號判決意旨參照）。則本件被告在大陸地區犯傷害
    罪嫌，應仍屬在中華民國領域內犯罪，自應適用中華民國法
    律審判，是本院就本件有審判權至明。次按告訴乃論之罪，
    告訴人於第一審辯論終結前，得撤回其告訴，又告訴經撤回
    者，法院應諭知不受理之判決，並得不經言詞辯論為之，刑
    事訴訟法第238 條第1 項、第303 條第3 款及第307 條分別
    定有明文。
三、查本件被告甲○○因傷害案件，由被害人乙○○提出告訴後
    ，經檢察官聲請簡易判決處刑，認被告係犯刑法第277 條第
    1 項之傷害罪，依同法第287 條前段之規定，須告訴乃論。
    茲因雙方已於99年2 月26日經本院北斗簡易庭調解成立，告
    訴人並於同日具狀撤回告訴，有調解程序筆錄及刑事撤回告
    訴狀各1 份在卷為憑，揆諸首揭規定，爰不經言詞辯論，逕
    諭知不受理之判決。
據上論斷，應依刑事訴訟法第452 條、第303 條第3 款、第307
條，判決如主文。
中    華    民    國    99    年    3     月    8     日
                  刑事第四庭          法  官  吳永梁
以上正本證明與原本無異。
如不服本判決應於收受本判決後十日內「敘述具體理由」向本院
提出上訴書狀（均須按他造當事人之人數附繕本）。「切勿逕送
上級法院」。
告訴人或被害人對於判決如有不服具備理由請求檢察官上訴者，
其上訴期間之計算係以檢察官收受判決正本之日期為準。
中    華    民    國    99    年    3     月    8     日
                                      書記官  許原嘉

司法院資訊處製作；財團法人民間司法改革基金會備份。
